【裁判字號】    97,交易,327
【裁判日期】    970919
【裁判案由】    傷害等
【裁判全文】
臺灣板橋地方法院刑事判決             97年度交易字第327號
公  訴  人  臺灣板橋地方法院檢察署檢察官
被      告  甲○○○○○○○○.
                    樓
送達代收人  乙○○  臺北縣八里.
上列被告因傷害等案件，經檢察官提起公訴（97年度偵字第1139
4 號），本院判決如下：
    主  文
甲○○○○○○○○ ○○○○○ ○○○○○○○○服用酒類，不能安全駕駛動力交通工
具而駕駛，處拘役伍拾日，如易科罰金，以新臺幣壹仟元折算壹
日；又傷害人之身體，處有期徒刑月，如易科罰金，以新臺幣
壹仟元折算壹日；又毀棄公務員職務上掌管之文書，處有期徒刑
月，如易科罰金，以新臺幣壹仟元折算壹日。應執行有期徒刑
肆月，如易科罰金，以新臺幣壹仟元折算壹日。
    事  實
一、甲○○○○○○○○ ○○○○○ ○○○○○○○○於民國97年4 月3 日凌晨0 時至
    3 時許，在臺北市○○路「卡內基」酒吧飲用酒類後，已達
    不能安全駕駛動力交通工具之程度，仍於酒後駕駛車牌號碼
    DR-6907 號自用小客車，欲返回其位於桃園縣龜山鄉○○路
    63號8 樓之3 居所。嗣於同日凌晨3 時20分許，行經臺北縣
    新莊市○○路新五高架橋南下車道時，因遭後方不詳車輛追
    撞，致其所駕駛之自小客車向右偏駛擦撞到高架橋護欄，經
    警據報前往處理，發現甲○○○○○○○○ ○○○○○ ○○○○○○○○身上酒味
    濃厚，故將其帶往臺北縣政府警察局新莊分局中平派出所，
    由員警丙○○於97年4 月3 日凌晨4 時7 分對甲○○○○○○○○ ○○
    ○○○ ○○○○○○○○實施呼氣酒精濃度測試後，其呼氣所含酒精濃
    度高達每公升0.74毫克。甲○○○○○○○○ ○○○○○ ○○○○○○○○明知丙
    ○○係依法執行呼氣酒精濃度測試之警員，竟基於妨害公務
    、傷害，以徒手揮拳毆打及口咬之強暴方式傷害丙○○，致
    丙○○受有多處挫傷及右手腕疑咬傷之傷害。甲○○○○○○○○ ○○
    ○○○ ○○○○○○○○另基於毀棄公務員職務上掌管之文書之犯意，
    於丙○○對其提示實施呼氣酒精濃度測試後所列印，其上記
    載測試呼氣酒精濃度之時間、地點及所測得數值等事項之測
    定紀錄單1 紙予以撕毀。
二、案經丙○○告訴及臺北縣政府警察局新莊分局報告臺灣板橋
    地方法院檢察署檢察官偵查起訴。
    理  由
壹、程序部分：
    按被告以外之人於審判外之陳述，雖不符刑事訴訟法第159
    條之1 至第159 條之4 之規定，而經當事人於審判程序同意
    作為證據，法院審酌該言詞陳述或書面陳述作成時之情況，
    認為適當者，亦得為證據；當事人、代理人或辯護人於法院
    調查證據時，知有刑事訴訟法第159 條第1 項不得為證據之
    情形，而未於言詞辯論終結前聲明異議者，視為有前項之同
    意，刑事訴訟法第159 條之1 、第159 條之5 第1 項、第2
    項分別定有明文。經查，本判決下列所引用之被告以外之人
    於審判外之陳述（包括書證），檢察官及被告於本院言詞辯
    論終結前均未聲明異議，本院審酌上開證據資料製作時之情
    況，尚無違法不當及證明力明顯過低之瑕疵，亦認為以之作
    為證據應屬適當，故揆諸前開規定，認前揭證據資料有證據
    能力。
貳、實體部分：
一、訊據被告甲○○○○○○○○ ○○○○○ ○○○○○○○○ 矢口否認有何上揭酒後
    駕車、傷害、妨害公務及毀棄公務員職務上掌管之文書等犯
    行，辯稱：當天伊去酒吧飲酒，與人發生衝突，被打暈後，
    所駕駛之車牌號碼DR-6907 號自小客車遭搶走，待伊清醒，
    已在車上，車子業已撞毀，伊打電話向友人求助，警察就到
    場，到警局後，因語言不通，故伊與警員無法溝通，伊並未
    主動毆打警員，亦未撕毀酒測紀錄單云云。經查：
(一)上揭被告甲○○○○○○○○ ○○○○○ ○○○○○○○○如何於上揭時、地酒後
    駕駛車牌號碼DR-6907 號自用小客車，另於臺北縣政府警察
    局新莊分局中平派出所內出拳毆打、咬傷依法執行職務之警
    員丙○○暨撕毀酒精濃度測定紀錄單等情，業據被告於檢察
    官偵訊時自承不諱（詳97年度偵字第11394 號偵查卷第56頁
    ），核與證人即告訴人丙○○、證人丁○○分別於偵訊、本
    院審理時證述情節相符，並有行政院衛生署臺北醫院診斷證
    明書、呼氣酒精濃度測定紀錄單（遭撕毀及重新列印各1 紙
    ）、汽機車駕駛人酒後生理協調平衡檢測紀錄表、刑法第18
    5 條之3 案件測試觀察紀錄表、呼氣酒精測試器檢定合格證
    書、證人丙○○受傷照片3 幀及錄影畫面翻拍照片3 幀等附
    卷足稽，被告自白查與事實相符，應堪採信。
(二)被告雖以前詞置辯，然經本院當庭就本件檢察官起訴之範圍
    勘驗被告於臺北縣政府警察局新莊分局中平派出所內之錄影
    畫面，認：畫面一開始，被告與一名警員站立對話，突然被
    告出手以拳頭打警員左臉頰與頸部中間，然後隨即有另一名
    警員上前壓制被告。之後，多名警員將被告壓制到一旁（畫
    面此時並無人影，只聽見聲音），不久聽到有人在一旁喊著
    「我被咬」。隨後被告跟一名警員出現在畫面上，被告被銬
    上手銬，被告的手臂被銬在欄杆上，被告對著警員咆哮，之
    後被告向員警吐口水，員警亦回吐回去。隨後又有另一名員
    警拿著一張長條狀的白紙，與被告對話，被告持續向員警陳
    述著，突然被告掙脫手銬起身，搶下與之對話員警手上的白
    紙，立即撕碎，其他員警上前制止，之後，畫面出現被告將
    撕碎的白紙灑向地上，其他員警上前制止，欲對被告銬上手
    銬時，被告衝撞並出手打員警，其餘員警即上前制止等情，
    此有本院勘驗筆錄1 份在卷可按（詳本院97年9 月10日審判
    筆錄第18-19 頁），而上開錄影畫面中第一次遭被告毆打，
    並喊著「我被咬了」等語之警員係證人丙○○，另證人丙○
    ○提示予被告之長條狀白紙係呼氣酒精濃度測定紀錄單乙節
    ，亦據證人丙○○於本院審理時證述明確（詳前開審判筆錄
    第19-20 頁），益徵被告確有前揭以拳頭、口咬之方式傷害
    正依法執行職務之警員丙○○、妨害公務及撕毀公務員職務
    上所掌管之呼氣酒精濃度測定紀錄單之行為。復參以被告在
    臺灣公司任職，長期在臺灣居住，且自94年7 月27日即已取
    得我國駕駛執照，此有被告之汽車駕駛執照1 紙在卷可按（
    詳前開偵查卷第26頁），因之，被告對於臺灣立有禁止酒後
    駕車之交通法規自無不知之理。
(三)綜上所述，被告酒後駕車、傷害、妨害公務及毀棄公務員職
    務上掌管之文書等犯行均至為明確，其上開否認犯罪之辯解
    ，均屬臨訟飾卸之詞，難以憑採，應予依法論科。
二、核被告所為，係犯刑法第185 條之3 之酒後駕車、同法第13
    5 條第1 項之對於公務員依法執行職務時施強暴罪、同法第
    277 條第1 項之傷害罪及同法第138 條之毀棄公務員職務上
    掌管之文書罪。被告基於同一傷害之犯意，於同一時、地接
    續徒手毆傷及口咬咬傷告訴人丙○○，係以一行為侵害同一
    法益，為接續犯。被告同時同地以一行為，於公務員依法執
    行職務時施強暴及傷害人之身體，觸犯分屬國家法益之妨害
    公務及個人法益之傷害罪，所侵害之法益不同，為想像競合
    犯，應從較重之刑法第277 條第1 項傷害罪處斷。被告所犯
    上開三罪，犯意各別，行為互殊，應予分論併罰。爰審酌被
    告以拳頭及口咬之方式施強暴於執行職務之員警，不僅足以
    對執行國家公權力之員警造成相當之危險，且員警代表國家
    依法執行職務，為國家之公權力作用，自不容他人任意挑戰
    ，被告逕對員警施暴，顯係對國家公權力之侵害，藐視我國
    國家法紀，被告犯後又一再飾詞狡辯，於本院訊問時態度極
    度不佳、傲慢等一切情狀，各量處如主文所示之刑，並分別
    諭知如易科罰金之折算標準，另就有期徒刑部分定其應執行
    刑暨諭知如易科罰金之折算標準，以示懲儆。
據上論斷，應依刑事訴訟法第299 條第1 項前段，刑法第185 條
之3 、第135 條第1 項、第277 條第1 項、第138 條、第55條、
第41條第1 項前段、第51條第5 款，刑法施行法第1 條之1 第1
項、第2項，判決如主文。
本案經檢察官吳宗光到庭執行職務。
中    華    民    國    97    年    9     月    19    日
                  刑事第十四庭審判長法  官  李幼妃
                                    法  官  張紹省
                                    法  官  鄭燕璘
以上正本證明與原本無異
如不服本判決應於送達後10日內向本院提出上訴狀
中    華    民    國    97    年    9     月    19    日
                                    書記官  陳筱惠
附錄本案論罪科刑法條全文：
刑法第185條之3：
服用毒品、麻醉藥品、酒類或其他相類之物，不能安全駕駛動力
交通工具
而駕駛者，處一年以下有期徒刑、拘役或科或併科十五萬元以下
罰金。
刑法第277條：
傷害人之身體或健康者，處 3 年以下有期徒刑、拘役或 1 千元
以下罰金。
犯前項之罪因而致人於死者，處無期徒刑或 7 年以上有期徒刑；
致重傷者，處 3 年以上 10 年以下有期徒刑。
刑法第135條：
對於公務員依法執行職務時，施強暴脅迫者，處 3 年以下有期徒
刑、拘役或 3 百元以下罰金。
意圖使公務員執行一定之職務或妨害其依法執行一定之職務或使
公務員辭職，而施強暴脅迫者，亦同。
犯前二項之罪，因而致公務員於死者，處無期徒刑或 7 年以上有
期徒刑；致重傷者，處 3 年以上、 10 年以下有期徒刑。
刑法第138條
毀棄、損壞或隱匿公務員職務上掌管或委託第三人掌管之文書、
圖畫、物品，或致令不堪用者，處 5 年以下有期徒刑。


司法院資訊處製作；財團法人民間司法改革基金會備份。
